# 每股收益披露问题

提问人：zhangxuejun 时间：2016-04-04 18:51:50
扣非后的每股收益大于扣非前的，是否按照扣非前的每股收益披露？谢谢

回答人：chenyiwei
按照证监会的信息披露规则，应分别披露扣非前后的每股收益，不存在选择性披露其中一个指标的问题。